---
output:
  beamer_presentation:
    theme: "Madrid"
    colortheme: "beaver"
    fonttheme: "structurebold"
    fig_width: 6
    fig_height: 3
    fig_caption: true
    
title: "1.3.1 GRÁFICOS DE FUNCIONES"
institute: "R4HPC-IKIAM"
author: "Moisés Gualapuro"
date: October 05, 2020
fontsize: 10
---

# CONTENIDO

- Leer data
- Realizar un gráfico rápido
- Guardar una gráfica en diferentes formatos (.png, .jpg, .pdf, and .tiff)


# LEER DATA
**Pasos para leer la data**

- Ir a la sección de Packages" y hacer click en **Install**, escribir **ggplot2** y aplastar en **Install**.
- Ir a la sección **Files** buscar la carpeta que corresponda, ir a "More", seleccionar **Set As Working Directory**.
- Definir el nombre del archivo a cargar.
- Leer el archivo en un dataframe

```{r}
library(ggplot2)
filename <- "Encode_HMM_data.txt"
df <- read.csv(filename, sep="\t", header=FALSE)

```

- Si la lectura del archivo muestra error, se debe defiir adecuadamente el **Set As Working Directory**.

# REVISAR DATA
- Revisar las primeras filas
```{r}
head(df, 2)
```

- Revisar las últimas filas
```{r}
tail(df, 2)
```
# REVISAR EL TIPO DE CONTENIDO EN LA DATA
- Revisar los tipos de variable.
```{r}
str(df)
```

# NOMBRAR COLUMNAS
Este archivo en particular, no tiene nombres de las columnas, por ello se requiere generar los nombres de las mismas. 
```{r}
names(df)[1:4] <- c("chrom","start","stop","type")
head(df, 2)
```

# GRÁFICA RÁPIDA 
```{r}
plot0 <- ggplot(df, aes(x=chrom,fill=type)) + geom_bar() +
  theme(legend.text = element_text(colour="blue", size = 8)) +
  guides(fill=guide_legend(ncol=2), title = "Tipo de genes") +
  labs(title = "Número de genes en cada cromosoma", 
       x = "Cromosomas", y = "Número de genes") +
  theme(axis.text.x = element_text(angle = 90, 
                                   vjust = 0.5, hjust=1))
  

```
# MOSTRAR GRÁFICA 
```{r}
plot0
```


# GUARDAR FIGURA EN .png, .tiff, .jpg
```{r}

png("plot.png")
plot0
dev.off()

tiff("plot.tiff")
plot0
dev.off()

jpeg("plot.jpg")
plot0
dev.off()
```

# GUARDAR FIGURA EN .pdf, .png HD
```{r}

pdf("plot.pdf")
plot0
dev.off()

# High-resolution:
png("plot_hi_res.png",1000,1000)
plot0
dev.off()

```


